臺灣台南地方法院民事裁定  九十一年度聲字第四一一號
    聲  請  人  風王企業有限公司
    法定代理人  甲○○
    法定代理人  林義明
右當事人間聲請返還擔保金事件，本院裁定如左：
    主      文
聲請駁回。
聲請程序費用由聲請人負擔。
    理      由
一、本件聲請意旨略以：聲請人前遵本院九十年度裁全字第一六九三號民事裁定提存
    新台幣（下同）三十三萬七千五百元為相對人提供擔保在案。然聲請人對相對人
    假扣押之財產業經本院另以九十一年度執第一七四三號執行完畢，是本件應供擔
    保之原因已消滅，而聲請人亦已定三日之期間催告相對人行使權利而未行使，爰
    依民事訴訟法第一百零四條第一項之規定，請求返還該擔保金云云，並提出本院
    九十年度存字第九二八號提存書、存證信函及回執等影本各一件為證。
二、然按有左列各款情形之一者，法院應依供擔保人之聲請，以裁定命返還其提存物
    或保證書：（一）應供擔保之原因消滅者。（二）訴訟終結後，供擔保人證明已
    定二十日以上之期間，催告受擔保利益人行使權利而未行使者。民事訴訟法第一
    百零四條第一項定有明文。然民事訟法第一百零四條第一項第一款所謂應供擔保
    之原因消滅者，在釋明假扣押之原因而供擔保之場合，因其係擔保債務人因假扣
    押所受之損害，故必待無損害發生，或債權人本案訴訟全部勝訴確定，或就債務
    人所生之損害已經賠償時，始得謂供擔保之原因消滅（最高法院六十九年度台抗
    字第二八六號判決參照）；而民事訴訟法第一百零四條第一項第二款所規定之訴
    訟終結，雖包括執行程序終結在內，然在執行程序終結後，供擔保人仍應定二十
    日以上之期間催告受擔保利益人行使權利而未行使者，供擔保人始得聲請法院裁
    定返還提存物。
三、經查，本件聲請人主張其遵本院九十年度裁全字第一六九三號裁定提存擔保金三
    十三萬七千五百元，聲請本院以九十年度執全字第八八七號對相對人之財產實施
    假扣押執行程序，然其假扣押相對人之財產業經聲請人以另案（九十一年度執字
    第一七四三號）聲請本院強制執行完畢，且其於執行完畢已定三日之期間催告相
    對人行使權利而未行使等情，業據其提出該提存書、存證信函及回執等各一件為
    證，並經本院依職權調取本院九十年度裁全字第一六九三號、九十年度執全字第
    八八七號、九十年度存字第九二八號、九十一年度執字第一七四三號卷宗審核無
    訛。然揆諸前揭說明，執行完畢並非供擔保之原因消滅，而聲請人催告相對人行
    使權利之期間亦僅為三日，並未依法定二十日以上期間催告相對人行使權利，是
    聲請人聲請本院裁定返還其擔保金，於法不合，應予駁回。
三、結論，依民事訴訟法第九十五條、第七十八條、裁定如主文。
中      華      民      國      九十一    年      五      月    一      日
                                臺灣臺南地方法院民事第二庭
~B法      官  洪  碧  雀
右為正本係照原本作成
如對本裁定抗告須於裁定送達後十日內向本院提出抗告狀，並應繳納抗告裁判費新台
幣四十五元。
中      華      民      國      九十一    年      五      月    一      日
~B法院書記官  陳  富  賓
